臺灣板橋地方法院刑事判決　　　　　　　94年度交易字第63號
公　訴　人　臺灣板橋地方法院檢察署檢察官
被　　　告　甲○○
上列被告因妨害公務等案件，經檢察官提起公訴（94年度偵字第
3330號），被告於準備程序中對被訴事實為有罪之陳述，經本院
合議庭裁定由受命法官獨任行簡式審判程序，並判決如下：
    主  文
甲○○服用酒類，不能安全駕駛動力交通工具而駕駛，處有期徒
刑參月，如易科罰金，以參佰元折算壹日；又對於公務員依法執
行職務時，施強暴脅迫，處有期徒刑陸月，如易科罰金，以參佰
元折算壹日。應執行有期徒刑捌月，如易科罰金，以參佰元折算
壹日。
    事  實
一、甲○○明知服用酒類不能安全駕駛動力交通工具者，不得駕
    駛；且明知其於民國94年（起訴書誤載為93年，應予更正）
    2 月6 日晚上10時許起至翌日（2 月7 日）凌晨0 時許止，
    與友人在臺北縣新莊市○○路之小吃攤飲用紹興酒、啤酒等
    酒類，已達酒醉不能安全駕駛動力交通工具之程度，猶在飲
    酒後於同年2 月7 日凌晨0 時許後之不詳時間，駕駛車號2
    Ｍ─348 號營業小客車，沿臺北縣新莊市○○路往基隆市之
    客車行經新莊市○○路與中原路口時，因違規闖紅燈，適臺
    北縣政府警察局新莊分局中平派出所所長乙○○著警察制服
    並駕駛車號6690-FU 號自用小客車執行「金融機構巡邏督導
    業務」行經該處發現上情，乙○○即駕車跟隨甲○○所駕駛
    之上開營業小客車，至三重市○○路○ 段527 號前始將甲○
    ○欄停檢查，乙○○要求甲○○出示駕始執照、行車執照，
    甲○○回稱「伊又沒有怎樣」等語，而不願意配合，乙○○
    因聞到甲○○身上酒味並加以勸戒後，始在甲○○配合下，
    欲將甲○○帶回中平派出所實施酒精濃度測試，詎甲○○憑
    藉酒意（惟未達心神喪失或精神耗弱之程度），基於妨害公
    務之犯意，於乙○○依法執行職務之際施強暴脅迫，其在乙
    ○○駕駛上開自用小客車至中平派出所途中，竟要求乙○○
    停車放人，但遭到拒絕，其間坐在前方乘客座之甲○○並以
    左手肘揮擊擔任駕駛之乙○○（並未成傷），迄乙○○將車
    停靠路邊，甲○○即打開車門欲離開，經乙○○勸阻無效，
    甲○○則接續前開妨害公務之犯意，對乙○○稱「再靠近要
    跟你拼」等語，嗣乙○○向甲○○表明其行為已涉犯妨害公
    務罪，並要將甲○○逮捕並上手銬之際，甲○○又承前犯意
    ，對乙○○稱「伊有愛滋病，不要靠近」等語，並以嘴巴咬
    傷乙○○之左手拇指及左手臂，致乙○○受有左上臂瘀腫、
    左手拇指挫傷之傷害（傷害部分未據告訴），且當乙○○逮
    捕甲○○時，甲○○又扯破乙○○之警察制服（已無法縫合
    而喪失效用，所涉刑法第354 條毀損部分未據告訴）、防彈
    衣布質部分（經縫合後仍能繼續使用，未達損壞或致令不堪
    用之程度），並伸手欲奪取乙○○的配槍，但因該配槍有安
    全扣環而未得逞，嗣其二人徒手互毆，造成乙○○臉頰下巴
    擦傷、雙膝挫傷（未據告訴），甲○○則臉部受有傷害（未
    據告訴）。迄乙○○將甲○○制伏逮捕，並以電話呼叫中平
    派出所警員趕赴現場支援後，將甲○○帶至上開派出所對其
    施以酒精濃度檢測，嗣於同日凌晨2 時38分許，測得其呼氣
    酒精濃度為每公升0. 80 毫克。
二、案經臺北縣政府警察局新莊分局報請臺灣板橋地方法院檢察
    署檢察官偵查起訴，而甲○○於準備程序中對被訴事實為有
    罪之陳述，經本院合議庭裁定由受命法官獨任行簡式審判程
    序。
    理  由
一、被告甲○○對於上揭酒醉駕車及妨害公務等事實，於警詢、
    偵查及本院審理中均坦承不諱，核與證人即中平派出所所長
    乙○○於審理中證述之情節相符，並有證人乙○○之行政院
    衛生署臺北醫院診斷明書1 紙、受傷照片7 幀、被告受傷照
    片1 幀，及臺北縣政府警察局舉發違反道路交通管理事件通
    知單2 紙、執行交通違規移置保管車輛收據、酒精濃度測定
    報告表、測試觀察紀錄表各1 紙在卷可稽。另被告於審理中
    陳稱：伊案發當時已經喝醉，對於當時情形並不清楚云云，
    惟證人乙○○於審理中證述：伊對被告攔停、逮捕期間，被
    告意識清楚，且伊有對被告說要對其進行開單舉發及逮捕時
    ，被告也知道，被告當時只是喝醉酒等語；參合被告一開始
    為警攔停要求出示證件時，被告並向警方表示「伊又沒有怎
    樣」等語，亦據證人乙○○證述屬實，且被告於案發後猶能
    接受酒精測試，並於酒精測定值上簽名捺印，就被告案發前
    後之反應以觀，被告對警施強暴脅迫時，雖因飲酒而處於情
    緒亢奮激動狀態，然仍顯然未達精神耗弱或心神喪失之程度
    ，併此敘明。本案事證已甚明確，被告犯行堪以認定，應依
    法論科。
二、核被告所為，係犯刑法第185 條之3 服用酒類不能安全駕駛
    動力交通工具而駕駛罪、第135 條第1 項妨害公務員執行職
    務罪。又被告對證人乙○○數次施以強暴、脅迫之行為，係
    以單一之犯意，於密接之時間，以相同之手法為之，為接續
    犯，屬實質上一罪。又其所犯前揭二罪間，犯意個別，行為
    互殊，罪名不同，應分論併罰。另被告上開妨害公務行為中
    曾扯破乙○○之警察制服，導致該制服無法縫合而喪失效用
    一節，已據證人乙○○證述在卷，惟警察制服乃警察機關給
    予警察穿著使用之物品，所有權已歸屬該警員，並非持有掌
    管之關係，若有破損可重新製作取代舊物，與公務員職務上
    掌管之物品係無可取代之情形有別，故上開警察制服應非刑
    法第138 條所指之公務員職務上掌管之物品，僅成立同法第
    354 條之普通毀損罪（最高法院87年度臺非字第181 號、71
    年臺上字第774 號判決均採同一見解），惟證人乙○○對該
    制服損壞並未告訴；另被告扯破防彈衣布質部分，該防彈衣
    事後經縫合後仍能繼續使用等情，亦據證人乙○○於審理中
    證述屬實，顯見該防彈衣未達損壞或致令不堪用之程度，與
    刑法第138 條、第354 條等罪之要件均未合，是以被告上開
    扯破警察制服、防彈衣布質部分之所為，自不另論前揭刑法
    第13 8條、第35 4條等罪，併予敘明。爰審酌被告素行尚稱
    良好（有臺灣高等法院被告前案紀錄表可稽），其犯罪之動
    機、目的、手段、酒後駕車所生危險，及對於警察執行公權
    力所生危害，與中平派出所所長乙○○所生損害，兼衡被告
    犯罪後坦承犯行，態度尚稱良好，且已深表悔意，及乙○○
    審理中當庭表示宥恕被告上開妨害公務行為等一切情狀，分
    別量處如主文所示之刑，併諭知易科罰金之折算標準，並定
    應執行刑，及其易科罰金之折算標準，以資懲儆。
據上論斷，應依刑事訴訟法第273 條之1 第1 項、第299 條第1
項前段，刑法第135 條第1 項、第185 條之3 、第41條第1 項前
段、第2 項、第51條第5 款，罰金罰鍰提高標準條例第1 條前段
、第2 條，判決如主文。
本案經檢察官張云綺到庭執行職務。
中　　華　　民　　國　　94　　年　　4 　　月　　26　　日
                  刑事第十八庭  法　官  楊志雄
以上正本證明與原本無異。
如不服本判決，應於判決送達後10日內，向本院提出上訴狀。
                                書記官　胡勤義
中　　華　　民　　國　　94　　年　　4 　　月　　26　　日
附錄本案論罪科刑法條全文：
中華民國刑法第185條之3
服用毒品、麻醉藥品、酒類或其他相類之物，不能安全駕駛動力
交通工具而駕駛者，處1 年以下有期徒刑、拘役或30,000元以下
罰金。
刑法第135條第1項：
對於公務員依法執行職務時，施強暴脅迫者，處3 年以下有期徒
刑、拘役或300 元以下罰金。
